【裁判字號】    99,聲,2019
【裁判日期】    990610
【裁判案由】    聲請更定其刑
【裁判全文】
臺灣臺中地方法院刑事裁定              99年度聲字第2019號
聲  請  人  臺灣臺中地方法院檢察署檢察官
受  刑  人  甲○○
上列聲請人因受刑人犯偽造文書等案件（99年度訴字第60號），
於判決確定後發覺為累犯，聲請更定其刑及定應執行刑（99年度
執字第3229號、99年度執聲字第1509號），本院裁定如下：
    主  文
甲○○犯行使偽造私文書罪，累犯，更定其刑為有期徒刑陸月，
如易科罰金，以新臺幣壹仟元折算壹日；又犯行使偽造私文書罪
，累犯，更定其刑為有期徒刑陸月，如易科罰金，以新臺幣壹仟
元折算壹日；與九十三年二月十九日所犯行使偽造私文書罪所處
之刑，應執行有期徒刑壹年貳月，如易科罰金，以銀元參佰元即
新臺幣玖佰元折算壹日。
    理  由
一、聲請意旨略以：受刑人甲○○（冒名林文梯），因犯竊盜案
    件，經臺灣彰化地方法院北斗簡易庭以九十四年度斗簡字第
    十三號判處有期徒刑六月確定，並冒名林文梯於九十五年三
    月二十九日入監執行，於九十五年九月二十八日執行完畢，
    刑滿後分別於九十八年五月二十五日及自九十八年九月三十
    日至九十八年十月一日犯行使偽造私文書二罪，經本院以九
    十九年度訴字第六十號（臺灣臺中地方法院檢察署九十八年
    度偵字第二三五九一號、九十八年度偵緝字第二四三八號）
    分別判處有期徒刑五月、五月確定，核該被告再犯罪情形與
    累犯之要件相符，嗣於裁判確定後始發覺，自應依法聲請更
    定其刑，並與九十三年二月十九日所犯行使偽造私文書罪，
    定應執行之刑等語。
二、按受徒刑之執行完畢，或一部之執行而赦免後，五年以內故
    意再犯有期徒刑以上之罪者，為累犯，加重本刑至二分之一
    。又裁判確定後，發覺為累犯者，依前條之規定更定其刑，
    但刑之執行完畢或赦免後發覺者，不在此限，刑法第四十七
    條第一項、第四十八條分別定有明文。再按依刑法第四十八
    條應更定其刑者，或依刑法第五十三條及第五十四條應依刑
    法第五十一條第五款至第七款之規定，定其應執行之行者，
    由該案犯罪事實最後判決之法院之檢察官，聲請該法院裁定
    之，刑事訴訟法第四百七十七條第一項定有明文。
三、刑法第二條第一項規定：「行為後法律有變更者，適用行為
    時之法律。但行為後之法律有利於行為人者，適用最有利於
    行為人之法律」。依刑法第五十一條定應執行刑時，裁判確
    定前犯數罪，或其中一罪在新法施行前者，均應為新舊法比
    較，最高法院民國九十五年五月二十三日第八次刑事庭會議
    決議可資參照。本件受刑人於裁判確定前犯數罪，其中於九
    十三年二月十九日所犯行使偽造私文書罪部分係於九十五年
    七月一日之前犯之，而刑法第五十一條業於九十四年一月七
    日修正公布，並於九十五年七月一日施行，修正前刑法第五
    十一條規定：「數罪併罰，分別宣告其罪之刑，依左列各款
    定其應執行者：」其中第五款規定：「宣告多數有期徒刑者
    ，於各刑中之最長期以上，各刑合併之刑期以下，定其刑期
    。但不得逾二十年」。修正後刑法第五十一條第五款規定：
    「宣告多數有期徒刑者，於各刑中之最長期以上，各刑合併
    之刑期以下，定其刑期。但不得逾三十年」。經比較結果，
    修正後刑法並非較有利於行為人，依刑法第二條第一項前段
    之規定，仍應依修正前刑法，定其應執行之刑。又受刑人行
    為時之易科罰金折算標準，修正前罰金罰鍰提高標準條例第
    二條前段（現已刪除）規定，就其原定數額提高為一百倍折
    算一日，則本件受刑人行為時之易科罰金折算標準，應以銀
    元三百元折算一日，經折算為新臺幣後，應以新臺幣九百元
    折算為一日。惟九十五年七月一日修正公布施行之刑法第四
    十一條第一項前段則規定：「犯最重本刑為五年以下有期徒
    刑以下之刑之罪，而受六個月以下有期徒刑或拘役之宣告者
    ，得以新臺幣一千元、二千元或三千元折算一日，易科罰金
    。」，經比較修正前後之易科罰金折算標準，以九十五年七
    月一日修正公布施行前之規定，較有利於受刑人，是應依刑
    法第二條第一項前段，適用修正前刑法第四十一條第一項前
    段規定，定其折算標準。另九十五年七月一日修正公佈施行
    之刑法第四十一條第二項固規定：「前項規定於數罪併罰，
    其應執行之刑未逾六月者，亦適用之」；惟刑法施行法第三
    條之一第三項規定：「於九十四年一月七日刑法修正施行前
    犯併合處罰數罪中之一罪，且該數罪均符合第四十一條第一
    項得易科罰金之規定者，適用九十四年一月四日修正之刑法
    第四十一條第二項規定。」；本件受刑人所犯數罪，其中於
    九十三年二月十九日所犯行使偽造私文書罪部分係於本次刑
    法修正施行前所犯，且其於九十八年五月二十五日及自九十
    八年九月三十日至九十八年十月一日所犯行使偽造私文書二
    罪，經更定其刑後均符得易科罰金之規定，自仍得依修正前
    刑法第四十一條第二項為易科罰金之諭知。
三、經查：本件受刑人甲○○（冒名林文梯）前於九十三年間因
    連續竊盜案件，經臺灣彰化地方法院北斗簡易庭於九十四年
    六月六日以九十四年度斗簡字第十三號判處有期徒刑六月確
    定，並冒名林文梯於九十五年三月二十九日入監執行，於九
    十五年九月二十八日執行完畢等情，有臺灣彰化地方法院檢
    察署九十五年度執緝字第二六二號卷（附於臺灣臺中地方法
    院檢察署九十九年度執聲字第一五○九號卷）、彰化縣警察
    局北斗分局北警刑字第○九三○○○五一○○號卷、同署九
    十三年度偵字第八九五四號卷、臺灣彰化地方法院九十四年
    度斗簡字第十三號卷宗（以上均影印卷）及林文梯全國刑案
    資料查註表一份附卷可稽。受刑人復於九十八年五月二十五
    日及自九十八年九月三十日至九十八年十月一日故意再犯行
    使偽造私文書二罪，經本院於九十九年三月八日以九十九年
    度訴字第六十號分別判處有期徒刑五月、五月，如易科罰金
    均以新臺幣折算一日，並與其於九十三年二月十九日所犯行
    使偽造私文書罪，定應執行有期徒刑一年，如易科罰金，以
    銀元三百元即新臺幣九百元折算一日確定在案，惟就受刑人
    於九十八年五月二十五日及自九十八年九月三十日至九十八
    年十月一日所犯之行使偽造私文書二罪，漏未依累犯規定加
    重其刑，有本院九十九年度訴字第六十號刑事判決書及臺灣
    高等法院被告甲○○前案紀錄表各一份附卷可稽，從而受刑
    人於上開有期徒刑執行完畢後五年內，故意再犯有期徒刑以
    上之行使偽造私文書等二罪，均為累犯，原確定判決就此部
    分未依法論以累犯，並依法加重其刑，自有未洽。又受刑人
    上開所犯行使偽造私文書二罪部分，與其於九十三年二月十
    九日所犯行使偽造私文書罪部分，合於定應執行刑之要件，
    本件聲請於法尚無不合，應予准許，爰更定其刑並定應執行
    刑如主文所示。
四、爰依刑事訴訟法第四百七十七條第一項，刑法第二條第一項
    前段、刑法第四十八條、第四十七條第一項、第五十三條、
    修正前第五十一條第五款，第四十一條第一項前段、第二項
    ，刑法施行法第三條之一第三項，修正前之罰金罰鍰提高標
    準條例第二條，現行法規所定貨幣單位折算新臺幣條例第二
    條，裁定如主文。
中    華    民    國    99    年    6     月    10    日
                  刑事第八庭  法  官  許金樹
上正本證明與原本無異。
如不服本裁定，應於收受送達後五日內向本院提出抗告狀。（應
附繕本）
                              書記官   王崑煜
中    華    民    國    99    年    6     月    10    日

司法院資訊處製作；財團法人民間司法改革基金會備份。
